【裁判字號】    92,上易,942
【裁判日期】    920722
【裁判案由】    賭博
【裁判全文】
臺灣高等法院高雄分院刑事判決                    九十二年度上易字第九四二號
    上訴人
    即被告    甲○○
右上訴人因賭博案件，不服臺灣高雄地方法院九十年度易字第四一七八號中華民國九
十二年四月卅日第一審判決（起訴案號：臺灣高雄地方法院檢察署九十年度偵字第一
八八七三號，移
、一八八七○、一八八七一、一八八七四號），提起上訴，本院判決如左：
      主  文
上訴駁回。
      事  實
一、甲○○前曾因贓物、竊盜案件，經臺灣臺北地方法院分別判處有期徒刑六月及五
    月，於民國八十四年十月二十七日執行完畢。仍不知悔改，並與如附表一所示之
    店主、店員共同基於常業賭博之犯意聯絡，於該附表所示之時間及公眾得出入場
    所之商店，由陳德榮擺設如該上開附表一所示之電動賭博機具，由與其有同一常
    業賭博犯意聯絡之如該附表編號所示之成年不詳姓名商店店東與所僱之店員由店
    貝擔任洗分及兌換賭資、現金之工作，而共同與不特定之人賭博財物，並以之為
    常業。該等賭博之方式均為每次由賭客任選機具，以投入十元不等之硬幣或代幣
    開分後押注，如押中，該電動賭博機具則以預設之程式賠付若干倍數之分數，倘
    未押中，分數即被扣除，依此類推累計積分，再以一比一至一比十不等之比例，
    向店員洗分兌換現金，反之分數若為零，則賭客投入之硬幣全歸店方及甲○○贏
    得，藉此射倖之賭博方式與不特定之人賭博財物，並牟利營生。嗣於如附表所示
    之時間、地點，分別有如該附表一編所示之賭客至上開場所投入硬幣或代幣，選
    以電動賭博機具賭博財物，並以螢幕剩餘分數，向店員當場兌換賭資時，為警查
    獲，並扣得如上開附表一所示之電動賭博機具（ＩＣ板）、賭資、代幣。
二、案經高雄市政府警察局三民第一分局移送臺灣高雄地方法院檢察署檢察提起公訴
    及移送併辦。
      理  由
一、訊據上訴人甲○○對於附表一所示時間、地點，設置電動遊戲機具供不特定人打
    玩，嗣於如附表所示之查獲時間、地點，扣得如附表所示之電動遊戲機具、現金
    及代幣之事實，坦承不諱，惟矢口否認有何常業賭博之犯行，辯稱：我交代所寄
    商店之店員不可兌現現金給客人云云。惟查：
（一）上訴人甲○○於附表一編號一之時、地寄放電動玩具之商店所僱用之店員即另
      案被告周沛霖協助照顧經營並兌換硬幣或洗分兌換現金，另案被告蔡坤良則協
      助被告管理機具，負責保管機具鎖匙並開取機具拿取賭博現款等情，業經周沛
      霖於警訊及偵查中供稱：由我本人兌換硬幣供他人打玩，收取或兌換的硬幣都
      是甲○○，˙˙˙現場電動玩具兌換退幣，由蔡坤良負責，開啟電動玩具之鑰
      匙也是由他掌管，當天我有拿裝有一千元現金之煙盒給客人湯慶宗等語甚詳（
      見警卷及八十八年度偵字第一一七三號卷），核與賭客即另案被告湯慶宗迭於
      警訊及偵查中供稱：我打玩動物奇觀二代機台贏得一萬分，並向周沛霖示意洗
      分，周沛霖將裝有一千元現金之煙盒交給我等語（見上開卷宗）大致相符，參
      以蔡坤良違警臨檢查獲時，從其身上起獲扣案電動賭博機具機台鎖匙七支之情
      ，足證周沛霖所證事實，應係真實，堪以採信。足見上訴人甲○○確與蔡坤良
      、周沛霖共同經營財物賭博無訛。
（二）附表一編號二之事實，業經另案被告即店員陳貴基於警訊及偵查中證稱：電動
      賭博機具是甲○○寄放在騎樓，由我兌換硬幣並洗分兌換現金與客人高國展、
      孫葆玉等語甚詳（見警卷及八十八年度偵字第一一七三號卷），核與賭客於孫
      葆玉、高國展於警訊中證稱：渠等在該處打玩電動機台投入硬幣十元可以換取
      一分或二分，累積十分可換取一百元或一分換取五元之比率賭博，孫葆玉贏了
      五百八十分，並向店員陳貴基兌換信金二千九百元等語（前開警卷）大致相符
      ，參以上訴人甲○○於警訊中自承與陳貴基接洽擺放電動機台事宜，足見上訴
      人甲○○與陳貴基就上開以電動機台賭博財物之犯行，有犯意之聯絡及行為之
      分擔。
（三）上訴人甲○○於附表一編號三之時、地由電玩所寄商店僱用之店員即另案被告
      張志陽擔任電動機具之開分、洗分及兌換代幣並洗分兌換現金等情，業經張志
      陽於偵查中證陳甚詳（見八十九年度偵字第二二五四號卷），核與賭客即證人
      吳明正迭於警訊、偵查及原審調查中證稱：於該處打玩動物奇觀二代機台並贏
      得一萬分，經向店員張志陽示意洗分後，張志陽將一千元現金交給我等語（見
      上開警卷、偵查卷筆錄及原審卷第八十二頁筆錄），是上訴人甲○○所辯，要
      難採信。
（四）附表一編號四之事實，業經同案被告洪鈺蓉於警訊、偵查中證述明確，於偵查
      中證稱：我以每月一萬八千元之薪資受僱於泡沫紅茶店，兼營店玩，負責兌換
      賭資、錢、換現金及泡沫紅茶等工作，因該處經營泡沫紅茶及電動玩具店，大
      部份以一比一之比率賭玩，賭客施重和贏了二百元等語（見八十九年度偵字第
      一九三號卷），核與賭客施重和於警訊及偵查中證述稱贏了二百分並有洗分兌
      換現金等情相符（見警卷及上開偵查卷），足見上訴人甲○○確有與洪鈺蓉共
      同經營賭博店電玩。
（五）上訴人甲○○於附表一編號五所示時、地寄放電動玩具之商店所僱用另案被告
      邱莉婷販賣飲料及負責電動機台之洗分、兌換現金等工作之事實，業經邱莉婷
      在警訊、偵查中證述甚詳（見警卷及八十九年度偵字第一一八六號卷），核與
      賭客鄒治平在警訊及偵查中證稱：我在該處打玩動物奇觀機台，以機台內之積
      分一萬三千分向店員邱莉婷示意洗分，並由店員邱莉婷將一千三百元交給我等
      語（見上開警卷及偵查卷）大致相符，足證邱莉婷上開所證，並非虛妄，應堪
      採信。
（六）上開地寄放電動玩具之商店所僱店員既有兌換現金給客人，足見確有賭博情事
      ，此外並有臨檢紀錄表、電動賭博機具（含ＩＣ板）及代幣、賭資、煙盒等物
      扣案可資佐證，事證明確，上訴人甲○○所辯係卸責之詞，不足採信，其犯行
      已堪認定。
二、查上訴人甲○○擺設賭博性電子遊戲機之規模頗鉅，且分散如附表所示之時間、
    地點，前後經營時間甚長，顯係藉此營生，足見上訴人甲○○係以此為常業。是
    核上訴人甲○○所為，係犯刑法第二百六十七條之常業賭博罪。上訴人甲○○與
    如附表所示之店員、店主間就上開犯行間有犯意聯絡及行為分擔，均為共同正犯
    。公訴人雖僅就附表一編號四之部分提起公訴，惟上開移送併辦之未起訴部分與
    前開論罪部分有實質上一罪關係，為起訴效力所及，本院自得併予審究。又上訴
    人甲○○前曾因贓物、竊盜案件，經臺灣臺北地方法院分別判處有期徒刑六月及
    五月，於民國八十四年十月二十七日執行完畢，此有臺灣高等法院被告全國前案
    紀錄表及臺灣高雄地方法院檢察署刑案資料查註紀錄表各一份附卷足稽，其於有
    期徒刑之執行完畢後五年以內再犯本件法定刑為有期徒刑以上之罪，為累犯，應
    依刑法第四十七條之規定加重其刑。
三、原審適用刑法第二十八條、第二百六十七條、第四十七條、第二百六十六條第二
  項、第三十八條第一項第二款，罰金罰鍰提高標準條例第一條前段規定，並審酌
    上訴人甲○○違法營業地點遍及高雄縣市及臺南縣市等地，情節非輕，並與他人
    賭博財物，藉以從中獲取不法利益，非但助長社會僥倖心理，亦影響社會正常經
    濟活動，且被告遭警查獲後，竟仍不知警惕並戒慎行止，仍基於上開同一之犯意
    於他處經營，經警多次查獲，足證其不惜為營利之目的，一再漠視法律秩序，及
    其犯罪後之態度等一切情狀，量處有期徒刑一年六月。並說明扣案如附表一所示
    之電動賭博機具（含ＩＣ板），均為當場賭博之器具，及上開附表所示之各該現
    金，係屬在賭檯之財物，均依刑法第二百六十六條第二項之規定，宣告沒收之。
    如附表一編號三所示之代幣、附表一編號一所示之空香煙盒四個及電動賭博機具
    鑰匙七支，均係上訴人甲○○所有，為其供犯本罪所用之物，均依刑法第三十八
    條第一項第二款之規定宣告沒收之理。經核原判決認事用法並無不合，量刑亦屬
    適當，上訴人甲○○上訴否認賭博犯罪，為無理由，應予駁回。
四、公訴人移送併辦意旨略以（九十年度偵字第一八八六九號）：被告意圖營利，於
    八十七年八月初某日起，在高雄縣大社鄉○○路三五三號米琪泡沫紅茶店擺設電
    動賭博機具三台，與不定人賭博財物，嗣於八十七年九月二十一日晚間十一時許
    ，適有賭客李佳霖在前開公眾場所賭博財物，為警查獲，因認被告設有賭博罪嫌
    ，且此部份犯行與前揭論罪科刑部分有連續犯之裁判上一罪關係云云。公訴人認
    被告涉有賭博犯行，係以店員林玉婷、店主林永裕及賭客李佳霖之證述為主要論
    據。惟訊據被告否認有前開賭犯行，辯稱上開電動機具只供打玩娛樂，不可換現
    金等語。經查，證人林永裕、林玉婷固於原審坦承被告在上開泡沫紅茶店擺設電
    動機具三台供不特定人打玩，惟均矢口否認有負責看顧機台及兌換現金之情（見
    原審八十九年度簡上字第七八號卷），且證人李佳霖亦於原審證稱打機台不可兌
    換現金等語（見上開本院卷），參以警察臨檢時並未查獲賭客李佳霖有兌換賭資
    等情（參臨檢紀錄表）觀之，可見證人等證述上開機具僅供打玩娛樂，不可兌換
    現金等情尚非不實，被告所辯，堪以採信，尚難認定被告有公訴人所指之賭博犯
    行，是送請併辦部份與前揭論罪科刑部分即無裁判上一罪關係，應予退回。
五、另公訴人移送併辦意旨（八十九年度偵字第二八五六六號、九十年度偵字五二○
    四號、第五五九三號、第五七五八號、第六五四三號、第七一九一號、第七八四
    ○號、第八一八四號、第八二四三號、第一一○一六號、第一一八○二號、第一
    二一四八號、第一二八六七號、第一二九三一號、第一八八七二號、九十二年度
    偵字第一三五六五號即原九十年度偵字第八八一四、一八八七二號即附表二編號
    十五）：被告於附表二所示時間、地點擺設電動賭博機具與不特定之人賭博財物
    ，因認被告亦涉犯刑法第二百六十六條第一項之賭博罪嫌，且與前揭論罪科刑部
    分有連續犯之裁判上一罪關係，故移送併辦云云。經查：
（一）按案件曾經判決確定者，應諭知免訴之判決，刑事訴訟法第三百零二條第一款
      定有明文。又案件曾經判決確定者，應為免訴之判決，此項原則關於實質上一
      罪或裁判上一罪，均有其適用。連續犯係裁判上一罪，其一部分犯罪事實曾經
      判決確定者，其效力當然及於全部，故檢察官復將其他部分重行起訴，亦應諭
      知免訴之判決（最高法院四十九年台非字第二Ｏ號判例參照）。
（二）查本件被告自八十九年二月五日起至九十年一月十一日止，因未依規定辦理營
      利事業登記而連續在高雄縣鳳山市○○路二十七號及高雄縣、市等三十三處地
      點擺設超世紀賓果、水果精靈、春秋二代、水果盤、滿貫大亨等等電動機具，
      違反未經許可經營電子遊戲場業管理條例罪，業經本院於九十年三月七日以八
      十九年度上易字第二○六六號判決判處有期徒刑一年確定在案，有臺灣高等法
      院被告全國前案紀錄表在卷可稽。該案與附表二編號一賭博案件之犯罪時間重
      疊，且犯罪之方式亦相同，又係在同一地點即高雄縣鳳山市○○路二十七號，
      有本件卷附高雄縣警察局鳳山分局營業場所檢查紀錄一份可按；雖該案未論及
      被告涉有賭博之罪刑，惟按未依電子遊戲場業管理條例規定辦理營利事業登記
      者，不得經營電子遊戲場業，違反者應予處罰，電子遊戲場業管理條例第十五
      條、第二十二條分別定有明文，而依同條例第四條第一項規定：本條例所稱電
      子遊戲機，指利用電、電子、電腦、機械或其他類似方式操縱，以產生或顯示
      聲光影像、圖案、動作之遊樂機具，或利用上述方式操縱鋼珠或鋼片發射之遊
      樂機，但未具影像、圖案，僅供兒童騎乘者，不包括在內，且同條例第四條第
      二項復規定電子遊戲機不得有賭博或妨害風化之設計或裝置，並分類為益智類
      、鋼珠類及娛樂類，然此亦僅係規定電子遊戲機不得有賭博或妨害風化之設計
      及裝置，並非意謂有賭博之設計及裝置即非屬電子遊戲機；再者中央主管機關
      經濟部依電子遊戲場業管理條例第四條第三項規定訂定之電子遊戲機分類標準
      第二條第三款第三目所定之娛樂類電子遊戲機係指「其操作結果具射倖性，且
      所得之分數得作為兌換獎品之憑證或作為轉押注使用者屬之」之謂，此與一般
      所謂「賭博性電子遊戲機」之特徵亦相符合，足見電子遊戲場業管理條例第四
      條並未認有賭博之設計及裝置之電子遊戲機，即非屬電子遊戲機至明；又如認
      賭博性電子遊戲機非屬電子遊戲場業管理條例所稱之電子遊戲機，則必產生未
      依電子遊戲場業管理條例規定辦理營利事業登記之業者，設置經中央主管機關
      評鑑分類及公告之電子遊戲機時，應依電子遊戲場業管理條例第二十二條論罪
      科刑，而設置賭博性電子遊戲機供人賭博時，卻有不得依電子遊戲場業管理條
      例論罪科刑之不公平現象，而有違電子遊戲場業管理條例係以維護社會安寧、
      善良風俗、公共安全及國民身心健康之立法本旨，依此堪認該案刑事判決所指
      之賭博罪與本件被告涉犯賭博之犯行間，應具方法結果之關係，為牽連犯，而
  屬裁判上一罪之關係，則依審判不可分之原則，該案判決之效力自應及於全部
      犯罪事實，是以附表二編號一之事實既為判決效力所及，與本案前科論罪部分
      即無連續犯之裁判上一罪之關係，自應退回。
（三）至於附表二編號二至十五部分（包括九十二年度偵字第一三五六五號即原九十
      年度偵字第八八一四、一八八七二號即附表二編號十五）之時、地擺設電動機
      具，以供不特定人賭博財物之之犯行，係在被告前因違反電子遊戲場業管理條
      例經本院於九十年三月六日以八十九年度上易字第二○六六號判決確定後所為
      ，自與上開違反電子遊戲場業管理條例罪部分無牽連犯之一罪上關係，然附表
      編號二至十五之賭博犯行，與本案論罪科刑部分之犯行，時間上已間隔一年一
      月餘，且於該段期間被告甲○○亦另因違反電子遊戲場業管理條例而經法院判
      刑確定，實難認附表二編號二至十五部分之賭博犯行（包括九十二年度偵字第
      一三五六五號即原九十年度偵字第八八一四號即附表二編號十五）與本件常業
      賭博論罪科刑部分有裁判上一罪關係（僅與另違反電子遊戲場業管理條例而經
      法院判刑確定者有關係），此部分亦應予退回由檢察官另行處理。
據上論結，應依刑事訴訟法第三百六十八條，判決如主文。
本案經檢察官張其主到庭執行職務。
中      華      民      國    九十二    年      七      月    二十二    日
                              臺灣高等法院高雄分院刑事第九庭
                                  審判長法官  張明松
                                        法官  任森銓
                                        法官  張盛喜
右正本證明與原本無異。
不得上訴。
                                      書記官  楊茱宜
中      華      民      國    九十二    年      七      月    二十四    日
附錄本案論罪科刑法條全文：
刑法第二百六十七條：
以賭博為常業者，處二年以下有期徒刑，得併科一千元以下罰金。
 附表一  ：
┌──┬──────────┬────┬───────────┬───────────┬────┐
│編號│經營時間、地        │查獲時間│犯罪事實              │查扣機具、賭資        │備註    │
│    │點                  │        │                      │（台、新台幣）        │        │
│    │                    │        │             │、證物                │        │
├──┼──────────┼────┼───────────┼───────────┼────┤
│一  │自八十八年三月間某日│八十八年│由寄放商店僱用周沛霖協│滿貫大亨四台、春秋二│併案：  │
│    │起至同年四月二十一日│四月二十│助照顧經營並兌換硬幣或│代一台、動物奇觀二代一│90偵字第│
│    │止，在高雄市三民區十│一日晚間│洗分兌換現金，再由蔡坤│台、水果精靈一台。    │18874號 │
│    │全二路二一三號界揚超│八時五十│良協助管理電動賭博機具│空香煙盒四只、電動機│        │
│    │商騎樓處擺設電動賭博│分許。  │，開啟機台拿取賭博現款│具鑰匙七支、現金七千五│        │
│    │具。                │        │，適有賭客湯慶宗把玩機│百二十元。            │        │
│    │                    │        │台，並以機台內一萬分之│證人湯慶宗之證述、同│        │
│    │                    │        │得分，以十比一之比例向│案被告周沛霖之供述、臨│        │
│    │                    │        │周沛霖洗分後，由周沛霖│檢紀錄表一份。        │        │
│    │                    │        │將裝有現金一千元之香煙│                      │        │
│    │                    │        │盒交給湯慶宗時，為警當│                      │        │
│    │                    │        │場查獲。              │                      │        │
├──┼──────────┼────┼───────────┼───────────┼────┤
│二  │自八十八年四月十一日│八十八年│由甲○○在商店寄放電動│滿貫大亨二台、小瑪琍│併案：  │
│    │起，在高雄縣鳳山市文│四月十二│賭博機具，並由寄放商店│琍一台、賽船一台（均含│90偵字第│
│    │衡路三○五號界揚超商│日晚間九│僱用陳貴基負責管理電動│ＩＣ板）。            │18869號 │
│    │騎樓處擺設電動賭博機│時三十分│賭博機具及兌換現金給賭│現金一千八百三十元。│        │
│    │具。                │許。    │客，適有賭客孫葆玉、高│證人孫葆玉、高國展之│        │
│    │                    │        │國展把玩機台時，為警查│證述、同案被告陳貴基之│        │
│    │                    │        │獲。                  │供述、保管條一紙。    │        │
├──┼──────────┼────┼───────────┼───────────┼────┤
│三  │自八十八年五月間起，│八十九年│甲○○在商店寄放電玩，│動物奇觀二代三台、超│本案:   │
│    │在高雄市三民區十全二│一月十七│，由商店僱用張志陽負責│世紀濱果一台、飆馬（二│90偵字第│
│    │路二一三號界揚超騎樓│日下午六│管理電動賭博機具及兌換│人座）一台、ＢＡＲ一台│18873號 │
│    │處擺設電動賭博機    │時四十八│現金給賭客，適有賭客吳│、滿貫大亨四台、春秋二│        │
│    │具。                │分許。  │明正把玩機台後向張志陽│代一台。              │        │
│    │                    │        │兌換現金時，為警當場查│現金一萬│千四百元及│        │                    │
│    │                    │        │獲。                  │代幣五百十三枚。      │        │
│    │                    │        │                      │證人吳明正之證述、同│        │                   │
│    │                    │        │                      │案被告張志陽之供述、扣│        │                    │
│    │                    │        │                      │押筆錄一份。          │        │                    │
├──┼──────────┼────┼───────────┼───────────┼────┤
│四  │自八十八年七月間某日│八十八年│甲○○在商店寄放電玩，│超世紀賓果二台、神燈│併案：  │
│    │起，在高雄市三民區鼎│十二月二│由商店僱用洪鈺蓉負責管│二台、滿貫大亨二台、動│90偵字第│
│    │山街五六六之二號騎樓│十日下午│理電動賭博機具及兌換現│物柏青樂一台、春秋二代│18871號 │
│    │處擺設電動賭博機具。│四時五分│金給賭客，適有賭客施重│一台（均含ＩＣ板）。  │        │
│    │                    │許。    │和把玩機台後向洪鈺蓉兌│現金一萬六千四百元。│        │
│    │                    │        │換現金時，為警當場查獲│                      │        │
│    │                    │        │。     │證人施重和之證述、同│        │
│    │                    │        │                      │案被告洪鈺蓉之供述、臨│        │
│    │                    │        │                      │檢紀錄表一份。        │        │
├──┼──────────┼────┼───────────┼───────────┼────┤
│五  │自八十九年一月一日起│八十九年│甲○○在商店寄放電玩，│皇家俱樂部（二人座）│併案：  │
│    │，在高雄市左營區立大│一月三日│由商店僱用邱莉婷負責管│一台、滿貫大亨一台、神│90偵字第│
│    │路三五一號大水象茶站│下午六時│理電動賭博機具及兌換現│燈一台、動物柏青樂一台│18868號 │
│    │騎樓處擺設電動賭博機│五分許。│金給賭客，適有賭客鄒治│、動物奇觀一台、滿天星│        │
│    │具。                │        │平把玩機台後向邱莉婷兌│（二人座）一台、春秋二│        │
│    │                    │        │換現金時，為警當場查獲│代一台。              │        │                    │
│    │                    │        │。   │現金四千六百二十元。│        │                                │        │
│    │                    │        │                      │證人鄒治平之證述、同│        │                                │        │
│    │                    │        │                      │案被告邱莉婷之供述、臨│        │                    │
│    │                    │        │                      │檢紀錄表一份。        │        │                    │
└──┴──────────┴────┴───────────┴───────────┴────┘
附表二：
甲○○賭博案犯罪事實附表
┌──┬──────┬─────┬───────┬──────┬────┐
│編號│開始經營及查│經營及查獲│擺放之遊戲機種│證        據│備    註│
│    │獲時間      │地點      │類及數量      │            │        │
├──┼──────┼─────┼───────┼──────┼────┤
│    │八十九年十二│高雄縣鳳山│超世紀賓果二台│高雄縣警察局│八十九年│
│    │月十七日下午│市○○路二│水果精靈一口  │鳳山分局刑事│度偵字第│
│ 一 │十四時三十分│十七號    │神燈小瑪琍一台│案件移送書  │二八五六│
│    │許被查獲    │          │大舞台小瑪琍一│內政部警政署│六號    │
│    │            │          │台            │督察室維新小│        │
│    │            │          │春秋二代一台  │組臨檢紀錄表│        │
│    │            │          │電子基盤一台  │證人余郁婷（│        │
│    │            │          │五張牌彩金一台│店員）      │        │
│    │            │          │水果盤一台    │證人張景誠（│        │
│    │            │          │賽馬一台      │賭客）      │        │
│    │            │          │              │扣案機台    │        │
│    │            │          │              │賭資一千二百│        │
│    │            │          │              │元          │        │
├──┼──────┼─────┼───────┼──────┼────┤
│    │九十年三月九│高雄縣小港│滿貫大亨四台  │高雄市政府警│九十年度│
│    │日下午十七時│區○○路三│動物柏青樂二台│察局小港分局│偵字第五│
│    │三十五分許被│四六號    │水果列車一台  │解送報告書  │二０四號│
│ 二 │查獲        │          │王牌對決一台  │證人楊淑華（│        │
│    │            │          │大舞台二台    │店員）      │        │
│    │            │          │              │證人朱添泉（│        │
│    │            │          │              │賭客）      │        │
│    │            │          │              │扣案機台    │        │
│    │            │          │              │賭資二千二百│        │
│    │            │          │              │元、機台賭資│        │
│    │            │          │              │一萬三千元  │        │
├──┼──────┼─────┼───────┼──────┼────┤
│    │九十年三月十│高雄市小港│春秋三代一台  │高雄市政府警│九十年度│
│    │七日下午十七│區○○路七│大舞台二台    │察局小港分局│偵字第五│
│    │時許被查獲  │十二號    │動柏柏青樂三台│解送報告書  │五九三號│
│    │            │          │滿貫大亨二台  │證人許淑玲（│        │
│    │            │          │              │店員）      │        │
│ 三 │            │          │              │證人黃福財（│        │
│    │            │          │              │顧客）      │        │
│    │            │          │              │扣案機台    │        │
│    │            │          │              │賭資六００元│        │
│    │            │          │              │、機台賭資三│        │
│    │            │          │              │千六百二十元│        │
├──┼──────┼─────┼───────┼──────┼────┤
│四  │九十年三月二│高雄市小港│大舞台一台    │高雄市政府警│九十年度│
│    │十日一時三十│區○○街一│動物柏青樂一台│察局小港分局│偵字第五│
│    │分許被查獲  │０一號    │              │解送報告書  │七五八號│
│    │            │          │              │證人林豐文（│        │
│    │            │          │              │店員）      │        │
│    │            │          │              │證人陳崇賢（│        │
│    │            │          │              │顧客）      │        │
│    │            │          │              │扣案機台    │        │
│    │            │          │              │賭資六００元│        │
│    │            │          │              │機台賭資七百│        │
│    │            │          │              │四十元      │        │
│    │            │          │              │            │        │
├──┼──────┼─────┼───────┼──────┼────┤
│五  │九十年三月十│高雄市小港│滿貫大亨三台  │高雄市政府警│九十年度│
│    │一日下午二十│區○○路三│動物柏青樂二台│察局小港分局│偵字第六│
│    │三時三十分許│四六號    │大舞台二台    │解送報告書  │五四三號│
│    │被查獲      │          │水果列車一台  │證人顏慧君（│        │
│    │            │         │              │店員）      │        │
│    │            │          │              │證人許志安（│        │
│    │            │          │              │顧客）      │        │
│    │            │          │              │扣案機台    │        │
│    │            │          │              │賭資一萬五千│        │
│    │            │          │              │二百二十元  │        │
│    │            │          │              │            │        │
├──┼──────┼─────┼───────┼──────┼────┤
│六  │八十九年十二│高雄市三民│滿貫大亨二台  │高雄市政府警│九十年度│
│    │月起至九十年│區○○路一│動物奇觀二代一│察局三民第二│偵字第七│
│    │二月八日下午│五六號    │台            │二分局解送報│一九一號│
│    │十七時十分許│          │金獅王一台    │告書        │        │
│    │被查獲      │          │金象王一台    │證人洪偉國（│        │
│    │            │          │千禧龍一台    │店員）   │        │
│    │            │          │春秋二代一台  │證人朱啟明（│        │
│    │            │          │王牌對決一台  │顧客）      │        │
│    │            │          │金財神一台    │扣案機台    │        │
│    │            │          │大舞台一台    │代幣一百九十│        │
│    │            │          │              │枚          │        │
│    │            │          │              │賭資三百元  │        │
│    │            │          │              │            │        │
├──┼──────┼─────┼───────┼──────┼────┤
│七  │九十年二月十│高雄市鼓山│滿貫大亨三台  │高雄市政府警│九十年度│
│    │七日下午二十│區○○路八│保齡球一台    │察局鼓山分局│偵字第七│
│    │一時許被獲  │十五號    │大舞台二台    │刑事案件移送│八四０號│
│    │            │          │水果列車一台  │書          │        │
│    │            │          │動物柏青樂一台│證人林彥宏（│        │
│    │ │          │              │店員）      │        │
│    │            │          │              │證人蘇芙平（│        │
│    │            │          │              │顧客）      │        │
│    │            │          │              │扣案機台    │        │
│    │            │          │              │            │        │
│    │            │          │              │            │        │
├──┼──────┼─────┼───────┼──────┼────┤
│八  │九十年四月十│高雄市三民│滿貫大亨二台  │高雄市政府警│九十年度│
│    │六日下午十八│區○○○路│大舞台二台    │察局三民第二│偵字第八│
│    │時五十分許被│四五六號  │動物柏青樂二台│分局刑事案件│一八四號│
│    │查獲        │          │              │移送書      │        │
│    │            │          │              │證人柯文川（│        │
│    │            │          │              │店員）      │        │
│    │            │          │              │證人曾文生（│        │
│    │            │          │              │顧客）      │        │
│    │            │          │              │扣案機台    │        │
│    │            │          │              │賭資一千三百│        │
│    │            │          │              │元          │        │
├──┼──────┼─────┼───────┼──────┼────┤
│九  │九十年三月二│高雄縣鳳山│滿貫大亨二台  │高雄縣政府警│九十年度│
│    │十八日凌晨一│市中崙里中│王牌對決一台  │察局鳳山分局│偵字第八│
│    │時三十分許被│崙四路十五│大舞台二台    │刑事案件報告│二四三號│
│    │查獲        │號        │超世紀賓果二台│書          │        │
│    │            │          │動物柏青樂一台│證人林伯龍（│        │
│    │            │          │              │店員）      │        │
│    │            │          │              │扣案機台    │        │
│    │            │          │              │            │        │
├──┼──────┼─────┼───────┼──────┼────┤
│十  │九十年二月二│高雄市楠梓│小瑪琍第二代一│高雄市政府警│九十年度│
│    │十一日下午二│區○○路二│台            │察局楠梓分局│偵字第一│
│    │十三許被查獲│十六號    │大舞台一台    │刑事案件移送│０一六號│
│    │            │          │金牌虎王一台  │書          │        │
│    │            │          │動物柏青樂一台│證人曾玉青（│        │
│    │            │          │麻將台三台    │顧客）      │        │
│    │            │          │              │扣案機台    │        │
│    │            │          │              │賭資三萬九千│        │
│    │            │          │              │三百元      │        │
├──┼──────┼─────┼───────┼──────┼────┤
│十一│九十年二月二│高雄市楠梓│小瑪琍五台    │高雄市政府警│九十年度│
│    │十一日下午二│區○○路五│麻將三台      │察局三民第二│偵字第一│
│    │十一時五分許│十八、六十│              │分局刑事案件│一八０二│
│    │被查獲      │號        │              │移送書      │號      │
│    │            │          │              │扣案機台    │        │
│    │            │          │              │電玩賭資九萬│        │
│    │            │          │              │二百三十元  │        │
│    │            │          │              │櫃台賭資一萬│        │
│    │            │          │              │九千六百四十│        │
│    │            │          │              │元          │        │
│    │            │          │              │            │        │
├──┼──────┼─────┼───────┼──────┼────┤
│十二│九十年四月三│高雄市前鎮│吃角子老虎五台│高雄市政府警│九十年度│
│    │日下午十八時│區○○○路│麻將三台      │察局前鎮分局│偵字第一│
│    │許被查獲    │七十一號  │              │刑事案件移送│二一四八│
│    │            │          │              │書          │號      │
│    │         │          │              │扣案機台    │        │
│    │            │          │              │賭資五千六百│        │
│    │            │          │              │元          │        │
│    │            │          │              │            │        │
├──┼──────┼─────┼───────┼──────┼────┤
│十三│九十年四月三│高雄市苓雅│大舞台三台    │高雄市政府警│九十年度│
│    │日下午十五時│區○○○路│動物柏青樂二台│察局苓雅分局│偵字第一│
│    │三十分許被查│四十一號  │滿貫大亨二台  │刑事案件移送│二八六七│
│    │獲          │          │              │書          │號      │
│    │            │          │              │證人許美惠（│        │
│    │            │          │              │店員）      │        │
│    │            │          │              │證人徐文舜（│        │
│    │            │          │              │賭客）      │        │
├──┼──────┼─────┼───────┼──────┼────┤
│十四│八十九年十月│高雄縣大樹│滿貫大亨二台  │九十年度偵字│九十年度│
│    │七日起至九十│鄉○○路八│大舞台三台    │第九九四０號│偵字第一│
│    │年五月八日被│十八號    │動物柏青樂一台│被告殷麗淑起│二九三一│
│    │查獲        │          │              │訴書        │號      │
│    │            │          │              │            │        │
│    │            │          │              │            │        │
├──┼──────┼─────┼───────┼──────┼────┤
│十五│九十年某月起│高雄市前鎮│滿貫大亨三台  │高雄市政府警│九十年度│
│    │至九十年四月│區鎮○路二│大舞台吃角子老│察局前鎮分局│偵字第一│
│    │十三日十七時│之一號    │虎二台        │刑事案件移送│八八七二│
│    │十分許被查獲│          │動物柏青樂一台│書          │號      │
│    │            │          │水果精靈彈珠台│證人許瑞芳（│        │
│    │            │          │一台          │店員）      │        │
│    │            │          │              │證人謝志強（│        │
│    │            │          │              │賭客）      │        │
│    │            │          │              │            │        │
└──┴──────┴─────┴───────┴──────┴────┘
                                                                  ＡＨ


司法院資訊處製作；財團法人民間司法改革基金會備份。
